臺灣臺中地方法院刑事裁定             100年度聲字第2192號
聲  請  人
即  受刑人  廉政修
上列聲請人即受刑人因違反毒品危害防制條例案件，對於臺灣臺
中地方法院檢察署100 年度執更緝字第59號檢察官執行指揮聲明
異議，本院裁定如下：
    主  文
聲明異議駁回。
    理  由
一、聲請意旨略以：受刑人廉政修於民國95年2 月7 日因毒品等
    案進入臺中看守所執行，適逢96年罪犯減刑條例，由鈞院以
    96年度聲減字第2059號裁定應執行有期徒刑3 年10月，異議
    人於97年5 月23日假釋接押槍砲案罰金新臺幣（下同）12萬
    元整，並於97年10月3 日期滿出所，上述毒品按假釋殘刑應
    為1 年6 月15日，此殘刑尚未扣除執行之縮短刑期日數。異
    議人於100 年2 月26日又因上述毒品等案撤銷假釋殘刑，進
    入臺中看守所執行，然檢察官所開立之執行指揮書卻為應執
    行有期徒刑1年9月15日，爰依刑事訴訟法第484條懇請鈞院
    調卷詳查正確假釋殘刑日數，以為異議人受刑權益等語。
二、按裁判確定前犯數罪者，併合處罰之。又數罪併罰，分別宣
    告其罪之刑，依下列各款定其應執行者：…五、宣告多數有
    期徒刑者，於各刑中之最長期以上，各刑合併之刑期以下，
    定其刑期。但不得逾三十年。…十、依第5 款至第9 款所定
    之刑，併執行之。但應執行者為3 年以上有期徒刑與拘役時
    ，不執行拘役。刑法第50條、第51條第5 款、第10款分別定
    有明文。次按，二以上徒刑併執行者，第77條所定最低應執
    行之期間，合併計算之。前項情形，併執行無期徒刑者，適
    用無期徒刑假釋之規定；二以上有期徒刑合併刑期逾40年，
    而接續執行逾20年者，亦得許假釋。但有第77條第2 項第2
    款之情形者，不在此限。依第1 項規定合併計算執行期間而
    假釋者，前條第1 項規定之期間，亦合併計算之。前項合併
    計算後之期間逾20年者，準用前條第1 項無期徒刑假釋之規
    定。經撤銷假釋執行殘餘刑期者，無期徒刑於執行滿25年，
    有期徒刑於全部執行完畢後，再接續執行他刑，第1 項有關
    合併計算執行期間之規定不適用之。刑法第79條之1 亦著有
    明文。末按，有關受刑人假釋後殘餘刑期之計算，一般係以
    假釋出監日期與執行指揮書所載之應執行刑期及刑期終結日
    計算其間日數差，並扣除縮短刑期之日數後而得出殘餘刑期
    。經查：
（一）本件異議人即受刑人（下稱受刑人）前因違反槍砲彈藥刀
      械管制條例案件（即如附表一編號一所示之罪），經本院
      以94訴字第2973號判決有期徒刑3 年2 月，罰金併科罰金
      12萬元確定，是該罪科處之徒刑、罰金刑，應依刑法第51
      條第；10款之規定，併執行之。執行檢察官乃就其中有期
      徒刑3 年2 月指揮執行，受刑人自95年2 月24日起送監執
      行，原定執行期滿日為98年4 月23日乙節，此觀諸臺灣臺
      中地方法院檢察署（下稱臺中地檢署）94年執富字第
      12598 號執行指揮書之記載即明。
（二）又本件受刑人另犯如附表編號二至四號所示之罪，所處如
      附表編號二至四號所示之刑，均經確定在案，其犯罪時間
      均在96年4 月24日以前，均合於減刑條件，經本院以96年
      度聲減字第2059號裁定就如附表編號二至四號所示之罪，
      各減其刑期二分之一，並定應執行刑為有期徒刑8 月確定
      後，接續如附表編號一所示之罪刑執行（合計刑期共3 年
      10月），刑期自95年2 月24日入監執行，扣除羈押折抵日
      數16日後，指揮書執行完畢日為99年4 月17日，再扣除依
      行刑累進處遇條例縮短刑期日數38日，原於99年3 月10日
      縮刑期滿，惟受刑人於97年5 月23日假釋出監，其殘餘刑
      期為1 年9 月15日乙節，此有臺灣高等法院被告前案紀錄
      表（見本院卷）在卷可稽，並經本院依職權調閱臺灣臺中
      地方法院；檢察署100 年度執更緝字第59號卷宗（含臺灣
      臺中地方法院檢察署95年度執聲字第2404號卷、95年度執
      更字第2360號卷、96年度聲減字第352 號卷、96年度執減
      更字第1788號卷、99年度執更字第2909號卷、99年度執聲
      他字第3183號卷、100 年度執更緝字第59號卷，及本院95
      年度聲字第3431號卷、96年度聲減字第2059號卷宗在內）
      ，查閱本院96年度聲減字第2059號裁定（臺灣臺中地方法
      院檢察署96年度執減更字第1788號卷宗第3 頁）、法務部
      99年8 月30日法矯字第0990902620號函、臺灣臺中監獄99
      年8 月4 日中監傑教字第0990007792號函之臺灣臺中監獄
      報請撤銷假釋報告表及（稿）（以上見臺灣臺中地方法院
      檢察署99年度執更字第2909號卷第14至15頁），經核均為
      屬實。
（三）查受刑人於97年5 月23因縮短刑期假釋出監，檢察官乃就
      其所受如附表編號一所示罰金12萬元易服勞役133 日之部
      分指揮執行，自97年5 月23日起至97年10月3 日執行勞役
      完畢出監，惟受刑人於假釋中因違反保安處分執行法第74
      條之2 第1 款、第2 款規定，經法務部於99年8 月30日以
      法矯字第0990902620號函撤銷其假釋，經計算其假釋殘餘
      刑期為1 年9 月15日，嗣受刑人於100 年2 月26日經緝獲
      到案後，檢察官於同日發執行指揮書，送監執行殘刑1 年
      9 月15日乙節，此有臺灣高等法院被告前案紀錄表1 份附
      卷可稽，亦經本院調閱上開卷宗核閱無誤。然則，受刑人
      於假釋後另執行之罰金易服勞役部分，與上述二罪刑經宣
      告之有期徒刑部分，分為不同種類之主刑，當無從依上開
      規定併計其最低應執行之期間。此外，觀之上開刑期核算
      過程，受刑人於監執行時依行刑累進處遇條例得縮短之刑
      期日數38日，己於該刑期計算中扣除甚明。是以，本件受
      刑人逕以該罰金易服勞役133 日之部分（即假後出監日97
      年5 月23日至95年10月3 日止之期間），計入上開假釋殘
      餘刑期之扣抵日數計算，主張假釋殘餘刑期僅為1 年6 月
      15日，及指稱殘刑未扣除執行之縮短刑期日數云云，容有
      誤會，不足採信。
（四）綜上所述，本案檢察官執行指揮書有關刑期計算，並無不
      當，本件聲明異議為無理由，應予駁回。
三、依刑事訴訟法第486條，裁定如主文。
中    華    民    國   100    年    7     月    6     日
                  刑事第十八庭      法  官  胡芷瑜
以上正本證明與原本無異。
如不服本裁定，得於收受送達後5日內向本院提出抗告書狀(須附
繕本)。
                                    書記官  沈慧玲
中    華    民    國   100    年    7     月    6     日
附表：
┌──────┬─────────┬──────────┬───────────┬───────────┐
│編        號│       一         │        二          │        三            │          四          │
├──────┼─────────┼──────────┼───────────┼───────────┤
│罪        名│槍砲彈藥刀械管制條│毒品危害防制條例第10│毒品危害防制條例第10條│刑法第349 條第1 項之收│
│            │例第8 條第4 項之持│條第1 項之施用第一級│第2 項之施用第二級毒品│受贓物罪              │
│            │有改造手槍罪      │毒品罪              │罪                    │                      │
├──────┼─────────┼──────────┼───────────┼───────────┤
│宣   告   刑│有期徒刑3 年2 月，│有期徒刑7 月        │有期徒刑5月           │有期徒刑6月           │
│            │併科罰金新臺幣12萬│                    │                      │                      │
│            │元                │                    │                      │                      │
├──────┼─────────┼──────────┼───────────┼───────────┤
│犯 罪 日 期 │94年6月24日       │94年4 月27日至95年2 │94年11月25日          │95年2月5日            │
│            │                  │月7 日              │                      │                      │
├──────┼─────────┼──────────┼───────────┼───────────┤
│偵查 (自訴) │臺中地檢94年度偵字│臺中地檢94年度毒偵字│臺中地檢95年度毒偵字第│臺中地檢95年度偵字第29│
│機關年度案號│第13249號         │第6386號            │213號                 │67號                  │
├─┬────┼─────────┼──────────┼───────────┼───────────┤
│最│法    院│臺中地院          │臺中地院            │臺中地院              │臺中地院              │
│後├────┼─────────┼──────────┼───────────┼───────────┤
│事│案    號│94年度訴字第2973號│94年度訴字第3931號  │95年度易字第272號     │95年度豐簡上字第214號 │
│實│        │                  │                    │                      │                      │
│審├────┼─────────┼──────────┼───────────┼───────────┤
│  │判決日期│94年10月28日      │95年3月9日          │95年3月9日            │95年6月22日           │
├─┬────┼─────────┼──────────┼───────────┼───────────┤
│確│法    院│臺中地院          │臺中地院            │臺中地院              │臺中地院              │
│定├────┼─────────┼──────────┼───────────┼───────────┤
│判│案    號│94年度訴字第2973號│94年度訴字第3931號  │95年度易字第272號     │95年度豐簡上字第214號 │
│決│        │                  │                    │                      │                      │
│  ├────┼─────────┼──────────┼───────────┼───────────┤
│  │確定判決│94年10月28日      │95年4月3日          │95年4月3日            │95年6月22日           │
│  │日期    │                  │                    │                      │                      │
├──────┼─────────┼──────────┼───────────┼───────────┤
│合於96年罪犯│不合減刑規定      │第2條第1項第3款     │第2條第1項第3款       │第2條第1項第3款       │
│減刑條例    │                  │                    │                      │                      │
├──────┼─────────┼──────────┼───────────┼───────────┤
│減刑後徒刑、│不予減刑          │有期徒刑3月又15日   │有期徒刑2月又15日     │有期徒刑3月           │
│拘役或罰金金│                  │                    │                      │                      │
│額或褫奪公權│                  │                    │                      │                      │
│期間        │                  │                    │                      │                      │
├──────┼─────────┼──────────┴───────────┴───────────┤
│備註        │                  │編號二至四號之罪係數罪併罰                                          │
└──────┴─────────┴──────────────────────────────────┘